# 请教陈版：新股东入股导致母公司股权稀释，合并报表调整

提问人：emmafisher 时间：2020-06-12 08:55:56
新股东入股，母公司股权稀释，控制权未丧失，合并报表中借：长投-损益调整 贷：资本公积-会计政策变更 同时确认递延所得税负债，怎么理解？

回答人：chenyiwei
不清楚具体背景，为何涉及会计政策变更对资本公积的影响，且影响了递延所得税负债（母公司有无明确计划日后要处置该子公司的股权）？